臺灣高雄地方法院刑事判決　　　　　　 94年度訴緝字第132號
公　訴　人　臺灣高雄地方法院檢察署檢察官
被　　　告　乙○○原名林承泰.
　　　　　　　　　　(
上列被告因違反毒品危害防制條例案件，經檢察官聲請簡易判決
處刑（93年度核退毒偵字第285 號），本院鳳山簡易庭認不宜逕
以簡易判決處刑（94年度簡字第6124號），移由本院改依通常程
序審理，並經本院合議庭裁定由受命法官獨任進行簡式審判程序
，茲判決如下：
    主  文
乙○○連續施用第一級毒品，累犯，處有期徒刑壹年；扣案之第
一級毒品海洛因貳包（合計淨重為壹零點零參公克；空包裝重為
貳點伍參公克）、均殘留第一級毒品海洛因之小湯匙壹支、空盒
壹個及電子磅秤壹台，均沒收銷燬；扣案之未殘留第一級毒品海
洛因之空夾鏈袋貳拾肆只及小磁鐵壹塊，均沒收。又施用第二級
毒品，累犯，處有期徒刑陸月；扣案之殘留第二級毒品甲基安非
他命之上開電子磅秤壹台，沒收銷燬；扣案之未殘留第二級毒品
甲基安非他命之上開空夾鏈袋貳拾肆只及小磁鐵壹塊，均沒收。
應執行有期徒刑壹年肆月；扣案之第一級毒品海洛因貳包（合計
淨重為壹零點零參公克；空包裝重為貳點伍參公克）、均殘留第
一級毒品海洛因之小湯匙壹支及空盒壹個、殘留第一級毒品海洛
因及第二級毒品甲基安非他命之電子磅秤壹台，均沒收銷燬；扣
案之未殘留第一級毒品海洛因及第二級毒品甲基安非他命之空夾
鏈袋貳拾肆只及小磁鐵壹塊，均沒收。
    事  實
一、乙○○曾於民國88年間，因施用第2 級毒品案件，經本院以
    88年度毒聲字第3699號裁定送觀察、勒戒，因認有繼續施用
    毒品之傾向，經本院再以88年度毒聲字第4537號裁定送強制
    戒治，嗣因認無繼續戒治之必要，經本院以88年度毒聲字第
    8196號裁定停止戒治，所餘戒治期間，並付保護管束，於89
    年6 月29日因保護管束期滿視為強制戒治執行完畢；另本案
    亦經本院以89年度易字第4902號判決有期徒刑3 月，並經台
    灣高等法院高雄分院以90年度上易字第851 號判決駁回上訴
    確定，於90年8 月17日易科罰金執行完畢。詎其仍不知戒絕
    毒癮，明知海洛因及甲基安非他命分別經公告列為毒品危害
    防制條例第2 條第2 項第1 款之第1 級毒品及同條項第2 款
    之第2級 毒品，不得非法持有、施用，復基於施用第1 級毒
    品海洛因之概括犯意及施用第2 級毒品甲基安非他命之犯意
    ，於強制戒治執行完畢釋放後5 年內，分別：(一)自93年5 月
    間下旬起迄同年9 月29日晚上7 時許止，在高雄市○○區○
    ○路1505號14樓之5 居處，以將海洛因摻入香煙內吸食之方
    式，連續施用第1 級毒品海洛因多次；(二)於93年9 月30日凌
    晨0 時46分許回溯24小時內之某一時間（不含公權力拘束時
    間），在同上居處，以將甲基安非他命置入吸食器燒烤以吸
    取煙霧之方式，施用第2 級毒品甲基安非他命1 次。嗣為警
    於93年9 月29日晚上9 時30分許，在高雄市○○區○○路39
    巷與建民路口查獲，並當場扣得第1 級毒品海洛因2 包（合
    計淨重為10.03 公克；空包裝重為2.53公克）、均殘留第1
    級毒品海洛因之小湯匙1 支、空盒1 個、殘留第1 級毒品海
    洛因及第2 級毒品甲基安非他命之電子磅秤1 台、未殘留第
    1 級毒品海洛因及第2 級毒品甲基安非他命之空夾鏈袋24只
    及小磁鐵1 塊，因而知悉上情。
三、案經高雄市政府警察局苓雅分局報請臺灣高雄地方法院檢察
    署檢察官偵查起訴。
    理  由
一、按本件被告乙○○所犯係死刑、無期徒刑、最輕本刑為3 年
    以上有期徒刑以外之罪，其於準備程序就前揭被訴事實為有
    罪之陳述，經受命法官告知簡式審判程序之旨，並聽取其與
    公訴人之意見後，本院認無不得或不宜改依簡式審判程序進
    行之處，爰依刑事訴訟法第273 條之1 第1 項、第284 條之
    1 ，裁定本件由受命法官獨任進行簡式審判程序，合先敘明
    。
二、訊據被告乙○○對於上揭時、地，以上述方式連續施用第1
    級毒品海洛因多次及施用第2 級毒品甲基安非他命1 次之事
    實坦承不諱，且查：
    (一)被告為警查獲時，於93年9月30日凌晨0時46分許所採集之
      尿液，經送驗結果，確呈嗎啡及甲基安非他命陽性反應，
      此有高雄市立凱旋醫院93年10月19日編號00000000號濫用
      藥物尿液檢驗報告及尿液採集編號對照表各1 份附卷可稽
      。扣案之疑似海洛因粉末1 包，經送請法務部調查局鑑定
      結果，確認含海洛因成分（合計淨重10.03 公克；空包裝
      重2.53公克），此有該局93年11月15日調科壹字第220018
      438 號鑑定通知書1 紙在卷可參。又扣案之小湯匙1 支、
      空盒1 個及電子磅秤1 台，經送往高雄醫學大學附設中和
      紀念醫院檢驗結果，小湯匙及空盒均呈海洛因陽性反應、
      電子磅秤同時呈海洛因及甲基安非他命陽性反應，此亦有
      該院93年12月28日報告編號0000-000、0000-000及0000-0
      00號檢驗報告3 紙在卷可查；至扣案之空夾鏈袋24只及小
      磁鐵1 塊，雖經送往上開醫院檢驗結果，均呈海洛因及甲
      基安非他命陰性反應，亦有該院93年12月28日報告編號00
      00-000及0000-000號檢驗報告2 紙附卷可參，然既係被告
      所有，復為供被告施用毒品所用之物，業經被告供明在卷
      ，亦足為被告施用毒品犯行之佐證。此外，復有搜索扣押
      筆錄、扣押物品目錄表各1 份、查獲照片2 張附卷足佐。
      是被告前揭自白與事實相符，應堪採為被告有罪之證據，
      則被告連續施用第1 級毒品海洛因多次及施用第2 級毒品
      甲基安非他命1 次之犯行，堪以認定。
  (二)被告於民國88年間，因施用第2級毒品案件，經本院以88
      年度毒聲字第3699號裁定送觀察、勒戒，因認有繼續施用
      毒品之傾向，經本院再以88年度毒聲字第4537號裁定送強
      制戒治，嗣因認無繼續戒治之必要，經本院以88年度毒聲
      字第8196號裁定停止戒治，所餘戒治期間，並付保護管束
      ，於89年6 月29日保護管束期滿視為強制戒治執行完畢等
      情，有本院被告院內索引卡紀錄表、臺灣高等法院被告前
      案紀錄表各1 份在卷足參，其於前案強制戒治執行完畢釋
      放後，5 年內再犯本件施用毒品罪之事實，事證明確，應
      予依法論科。
三、查海洛因、安非他命分別係毒品危害防制條例第2 條第2 項
    所稱之第1 級、第2 級毒品，不得非法持有、施用。核被告
    乙○○所為，係犯毒品危害防制條例第10條第1 項之施用第
    1 級毒品罪及同條第2 項之施用第2 級毒品罪。其施用第1
    級、第2 級毒品前，持有海洛因、甲基安非他命之低度行為
    ，各應為施用之高度行為所吸收，均不另論罪。又被告先後
    多次施用第1 級毒品等犯行，均時間緊接，犯罪構成要件亦
    均相同，顯係基於概括犯意反覆為之，應依連續犯之規定論
    以一罪，並依刑法第56條加重其刑。被告所犯上述二罪，犯
    意各別，行為互殊，應予分論併罰。查被告曾於民國88年間
    ，因施用第2 級毒品案件，經本院以89年度易字第4902號判
    決有期徒刑3 月，並經台灣高等法院高雄分院以90年度上易
    字第851 號判決駁回上訴確定，於90年8 月17日易科罰金執
    行完畢等情，有本院被告院內索引卡紀錄表、臺灣高等法院
    被告前案紀錄表各1 份附卷可參，其受有期徒刑之執行完畢
    ，5 年以內再犯本件有期徒刑以上之2 罪，均為累犯，應分
    別依刑法第47條加重其刑，施用第1 級毒品部分並依法遞加
    之。爰審酌被告前因施用毒品案件經強制戒治執行完畢釋放
    後，仍未能徹底戒絕毒品，復犯本案施用毒品罪，顯見其無
    戒毒悔改之意，惟念其施用毒品之次數、施用毒品乃自戕一
    己之身體健康，尚未對他人造成危害，且犯後已坦承犯行，
    態度良好等一切情狀，各量處如主文所示之刑，並定其應執
    行之刑。至扣案之第1 級毒品海洛因2 包（合計淨重為
    10.03 公克；空包裝重為2.53公克），係屬第1 級毒品；扣
    案殘留第1 級毒品海洛因之小湯匙1 支、空盒1 個、殘留第
    1 級毒品海洛因及第2 級毒品甲基安非他命之電子磅秤1 台
    ，均業已難與其上殘留之第1 級毒品海洛因或第2 級毒品甲
    基安非他命析離，亦屬查獲之第1 級或第2 級毒品，均應依
    毒品危害防制條例第18條第1 項前段規定宣告沒收銷燬。至
    未殘留第1 級毒品海洛因及第2 級毒品甲基安非他命之空夾
    鏈袋24 只 及小磁鐵1 塊，既為被告所有，又係供被告施用
    毒品所用之物，爰依刑法第38條第1 項第2 款，併予宣告沒
    收。
據上論斷，應依刑事訴訟法第273 之1 第1 項、第284 條之1 、
第299 條第1 項前段，毒品危害防制條例第10條第1 項、第2 項
、第18條第1 項前段，刑法第11條、第56條、第47條、第51條第
5 款、第9款，判決如主文。
本案經檢察官甲○○到庭執行職務。
中　　華　　民　　國　　94　　年　　10　　月　　31　　日
                    刑事第四庭  法　官　陳振嘉
如不服本判決，應於判決送達後10日內，向本院提出上訴狀。
以上正本證明與原本無異。
中　　華　　民　　國　　94　　年　　10　　月　　31　　日
　　　　　　　　　　　　　　　　書記官　顏宗貝
附錄本案判決論罪科刑法條：
毒品危害防制條例第10條
施用第1級毒品者，處6月以上5年以下有期徒刑。
施用第2級毒品者，處3年以下有期徒刑。
